臺灣高等法院高雄分院刑事判決　　　　　　　　　　九十三年度上易字第四八六號
　　上　訴　人　台灣高雄地方法院檢察署檢察官
　　上　訴　人
　　即　被　告　甲○○
右上訴人等因被告竊盜案件，不服臺灣高雄地方法院九十三年度易字第五九三號中華
民國九十三年六月三十日第一審判決（起訴案號：臺灣高雄地方法院檢察署九十三年
度速偵字第八二號；併辦案號：九十三年度偵字第六○七二號、九十三年度速偵字第
八五九號），提起上訴，本院判決如左：
    主  文
原判決撤銷。
甲○○連續竊盜，累犯，處有期徒刑壹年陸月；扣案機車鑰匙壹把沒收。
    事  實
一、甲○○素行不良，曾於民國（下同）八十七年間，因犯搶奪及竊盜罪，經臺灣高
    雄地方法院以八十七年度訴字第二四五四號案件判處有期徒刑二年及八月，應執
    行刑為有期徒刑二年四月確定，於八十九年三月十四日假釋出獄，嗣經撤銷假釋
    ，執行殘刑有期徒刑十月四日，而於九十一年四月二十二日執行完畢；又於八十
    九年間，再犯搶奪及竊盜罪，經臺灣高雄地方法院八十九年度訴字第二四二六號
    案件判處有期徒刑一年六月及六月，應執行有期徒刑一年十月確定；再於九十年
    間，因犯竊盜罪，經臺灣高雄地方法院以九十年度易字第一六五九號案件判處有
    期徒刑四月確定，並與前開臺灣高雄地方法院八十九年度訴字第二四二六號案件
    所宣告之有期徒刑一年六月及六月，經同院九十一年度聲字第二九○二號案件裁
    定應執行有期徒刑二年一月，甫於九十二年十月九日縮短刑期假釋出獄（縮刑期
    滿日期為九十三年四月二十六日），仍不知悔改，竟基於意圖為自己不法所有之
    概括犯意，連續於：
（一）九十三年三月十八日下午二時四十分許，在設於高雄市三民區○○○路一○九
      號之「家樂福大賣場」內，竊取該賣場陳列之遊戲機ＧＡＭＥＢＯＹ超級組合
      包一台，價值新台幣（下同）三千四百九十九元，並於得手後，將之藏置於所
      帶之背包內。惟於離開收銀檯後，為該賣場保全人員攔阻發現後，報警查獲上
      情。
（二）九十三年三月二十四日下午一時許，行經設於高雄市鼓山區○○○路四○三號
      之四之「琮瑞企業有限公司」（以下簡稱琮瑞公司）大門開啟且無人看管，乃
      進入琮瑞公司內徒手竊取ＭＯＴＯＲＯＬＡ牌行動電話一具（門號為0000
      000000號），價值約三千元。甲○○於得手後欲離去之際，為琮瑞公司
      職員高英中所發覺，乃報警當場查獲，並扣得前揭行動電話一具。
（三）九十三年六月十二日晚間九時許，甲○○復至高雄市○○區○○街一三八號前
       ，以其所有之機車鑰匙一把，竊取謝訪勤所有之車牌號碼ＹＶＶ─二○七號
       輕型機車一輛，得手後供己騎用。嗣於同年月十三日下午五時三十分許，甲
       ○○騎乘上開機車行經高雄市○○區○○路與中華路口時，為警查獲，並扣
       得其所有供行竊機車所用之鑰匙一把。
二、案經高雄市政府警察局鼓山分局、高雄市政府警察局三民第一分局移送臺灣高雄
    地方法院檢察署檢察官偵查起訴及聲請併辦審理。
    理  由
一、右揭犯罪事實，業據上訴人即被告甲○○（下稱被告）坦承不諱，核與被害人謝
    訪勤、證人高英中、洪淑倩於警訊中指述之情節相符，並有贓物認領保管單三紙
    、照片九張、車輛竊盜、車牌失竊資料個別查詢報表─查詢車輛認可資料一紙在
    卷可稽，復有被告所有供竊盜所用之機車鑰匙一支足資佐證，事證明確，被告之
    犯行堪以認定。
二、核被告所為，係犯刑法第三百二十條第一項之竊盜罪。其先後多次犯行，時間緊
    接，犯罪構成要件相同，顯係基於概括犯意反覆為之，為連續犯，應依刑法第五
    十六條之規定論以一罪，並加重其刑。公訴人雖僅就被告前開犯罪事實一之（一
    ）部分起訴，惟按檢察官就犯罪事實一部起訴者，其效力及於全部，刑事訴訟法
    第二百六十七條定有明文，本件被告其餘之二次竊盜犯罪事實，與公訴人起訴經
    本院論罪科刑部分，有連續犯之裁判上一罪關係，本院自應一併加以審判。又被
    告曾於八十七年間，因犯搶奪及竊盜罪，經臺灣高雄地方法院以八十七年度訴字
    第二四五四號案件判處有期徒刑二年及八月，應執行刑為有期徒刑二年四月確定
    ，於八十九年三月十四日假釋出獄，嗣經撤銷假釋，執行殘刑有期徒刑十月四日
    ，而於九十一年四月二十二日執行完畢，有台灣高等法院被告全國前案紀錄表可
    憑，其於有期徒刑執行完畢後五年以內再犯有期徒刑以上之本罪，為累犯，應依
    刑法第四十七條之規定遞加重其刑。
三、原審論處被告罪刑，固非無見；惟查：（一）按十八歲以上之竊盜犯、贓物犯，
    有犯罪之習慣者，或以犯竊盜罪或贓物罪為常業者，得於刑之執行前，令入勞動
    場所強制工作，固為竊盜犯贓物犯保安處分條例第三條前段所明文規定，但依同
    條例第二條第四項規定，應執行之刑未達一年以上者，不適用該條例。原判決判
    處被告有期徒刑七月，卻諭知被告應於刑之執行前，令入勞動場所強制工作三年
    ，此項判決即屬違背法令，檢察官及被告上訴意旨均執此而指摘原判決不當，為
    有理由。（二）又按保安處分中之強制工作，旨在對有犯罪習慣及欠缺正確工作
    觀念或無正常工作因而犯罪者，強制其從事勞動，學習一技之長及正確之謀生觀
    念，使其日後重返社會，能適應社會生活，俾免將來一再犯罪而危害社會安全所
    實施之強制處分，此為刑法設立強制工作處分之立法本旨與基本意義，因此，其
    實施之對象，自應以有犯罪習慣或無正當工作能力之人為其目標，始為允洽；而
    所謂有犯罪習慣者，係指對於懶惰成習而犯罪已成為日常之慣性行為而言。查被
    告無正當職業，經被告於警訊中坦承不諱，且曾於八十七年間，因犯搶奪及竊盜
    罪，經臺灣高雄地方法院以八十七年度訴字第二四五四號案件分別判處有期徒刑
    二年及八月，應執行有期徒刑二年四月確定，而於九十一年四月二十二日執行完
    畢；復於八十九年間，再犯搶奪及竊盜罪，經臺灣高雄地方法院八十九年度訴字
    第二四二六號案件分別判處有期徒刑一年六月及六月，應執行有期徒刑一年十月
    確定；再於九十年間，因犯竊盜罪，經臺灣高雄地方法院以九十年度易字第一六
    五九號案件判處有期徒刑四月確定，並與前開臺灣高雄地方法院八十九年度訴字
    第二四二六號案件所宣告之有期徒刑一年六月及六月，經同院九十一年度聲字第
    二九○二號案件裁定應執行有期徒刑二年一月，甫於九十二年十月九日縮短刑期
    假釋出獄（縮刑期滿日期為九十三年四月二十六日），有台灣高等法院被告全國
    前案紀錄表可憑，固屬事實。惟查，被告上開臺灣高雄地方法院以八十七年度訴
    字第二四五四號案件之犯行（依被告全國前案紀錄表記載，係於八十七年十月八
    日起訴），距本案前開第一件竊盜行為時至少有五年五個月；又被告所犯前開臺
    灣高雄地方法院八十九年度訴字第二四二六號之犯行（八十九年九月二十二日起
    訴），距本案前開第一件竊盜犯罪行為時至少有三年五個月；再臺灣高雄地方法
    院以九十年度易字第一六五九號案件之犯行（九十年三月五日起訴），距本案前
    開第一件竊盜犯罪行為時間至少有三年。足見被告所犯前案，距本案竊盜行為至
    少三年以上，依此，尚難遽認被告為本案竊盜行為時有犯罪習慣或係常業竊盜；
    參酌檢察官起訴及上訴意旨亦未認定被告有犯罪習慣或係常業竊盜，原判決認被
    告有犯罪習慣，而依竊盜犯贓物犯保安處分條例第三條第一項第一款之規定，諭
    知被告於刑之執行前，令入勞動場所強制工作三年，尚未盡妥適。被告素行不良
    ，且於本案有三次竊盜犯行，原審僅判處有期徒七月，第二審檢察官論告時指摘
    原審量刑過輕，為有理由；被告上訴意旨以原審量刑過重雖無理由，但以原判決
    諭知強制工作為不當，則為有理由。（三）原判決據上論結欄漏引刑法第三十八
    條第一項第二款，併有可議。綜上，應將原判決撤銷改判。爰審酌被告素行不良
    ，其不謀正途賺取所需，其所竊物品價值非鉅，犯罪所生損害尚非重大，及其犯
    罪後坦承全部犯行等一切情狀，量處如主文所示之刑。扣案之機車鑰匙一把，為
    被告所有且係供犯罪所用之物，此經被告供陳在卷，應依刑法第三十八條第一項
    第二款之規定沒收。
據上論結，應依刑事訴訟法第三百六十九條第一項前段、第三百六十四條、第二百九
十九條第一項前段，刑法第五十六條、第三百二十條第一項、第四十七條、第三十八
條第一項第二款，罰金罰鍰提高標準條例第一條前段，判決如主文。
本案經檢察官郭振昌到庭執行職務。
中    華    民    國      九十三      年      十      月 十四   日
                              臺灣高等法院高雄分院刑事第五庭
                                  審判長法官  曾永宗
                                        法官  陳明富
                                        法官  邱永貴
右正本證明與原本無異。
不得上訴。
                                  法院書記官  梁雅華
中    華    民    國      九十三      年      十      月    十四    日
附錄：本判決論罪科刑法條：
中華民國刑法第三百二十條第一項
意圖為自己或第三人不法之所有，而竊取他人之動產者，為竊盜罪，處五年以下有期
徒刑、拘役或五百元以下罰金。
